【裁判字號】    97,交聲,1877
【裁判日期】    980324
【裁判案由】    違反道路交通管理處罰條例聲明異議
【裁判全文】
臺灣桃園地方法院交通事件裁定        97年度交聲字第1877號
原處分機關  交通部公路總局新竹區監理所
異  議  人
即受處分人  甲○○
上列異議人即受處分人因違反道路交通管理處罰條例案件，對於
交通部公路總局新竹區監理所中華民國97年12月2 日所為之處分
（原處分案號：桃監裁罰字第裁52-DG0000000號）聲明異議，本
院裁定如下：
    主  文
異議駁回。
    理  由
一、按汽車駕駛人，行經有燈光號誌管制之交岔路口闖紅燈者，
    處新臺幣（下同）1,800 元以上5,400 元以下罰鍰，道路交
    通管理處罰條例第3 條第8 款、第53條第1 項定有明文。又
    按汽車駕駛人有前開第53條規定之情形者，除依該條處罰鍰
    外，並予記違規點數3 點，同條例第63條第1 項第3 款亦有
    明文規定。
二、本件原處分機關交通部公路總局新竹區監理所係以：異議人
    即受處分人（下稱異議人）甲○○於民國97年10月16日下午
    5 時1 分許，騎乘車牌號碼5FK-150 號重型機車（下稱系爭
    機車），沿桃園縣桃園市○○路往永安路方向行駛，於行經
    上開路段與民權路口時，闖紅燈迴轉，適舉發單位桃園縣政
    府警察局桃園分局景福派出所員警李育賢於該處執行交通稽
    查勤務，見狀遂拍照採證，並以異議人駕車行經有燈光號誌
    管制之交岔路口闖紅燈為由，依違反道路交通管理處罰條例
    第53條第1 項之規定掣單舉發，嗣異議人提出申訴，經原處
    分機關函請舉發單位調查結果，仍認異議人確有前開違規行
    為，原處分機關乃依上開條文、違反道路交通管理事件統一
    裁罰基準及處理細則第43條、第44條及第67條等規定，於97
    年12月2 日以桃監裁罰字第裁52-DG0000000號違反道路交通
    管理事件裁決書裁處受處分人罰鍰1,800 元，並記違規點數
    3 點在案。
三、聲明異議意旨略以：異議人當時是騎在三民路上往永安路方
    向，於行經三民路與民權路口時，突然想到要去全聯社買東
    西，就打算迴轉，便先騎至安全島前方欲待號誌變為綠燈再
    迴轉，此由照片中異議人之機車煞車燈確有亮起可以證明異
    議人確有在該處停車等候，並非闖紅燈直接迴轉云云。
四、經查：
    (一)異議人於前揭時間騎乘系爭機車，沿桃園縣桃園市○○路
      往永安路方向行駛，於行經上開路段與民權路口時，確有
      闖紅燈迴轉之行為乙情，業據證人即本件舉發員警李育賢
      於本院調查時結證稱：本件交通違規是由伊所舉發，伊當
      時是站在三民路與民權路口附近、三民路上之陸橋執行交
      通違規舉發勤務，當時三民路之號誌已經是紅燈，但伊發
      現系爭機車接近路口並無減速之情形，所以伊就拿起相機
      ，而系爭機車於接近內側車道越過停止線後，就直接前進
      至安全島前方並迴轉，是時三民路之號誌仍為紅燈，所以
      伊就以異議人紅燈迴轉為由，舉發異議人闖紅燈等語明確
      （參見本院卷第20頁），並有證人所拍攝之舉發照片6 幀
      附卷可稽（參見本院卷第24至26頁）。
    (二)至異議人雖以前揭情詞置辯；惟查，異議人於前揭時、地
      確有騎乘系爭機車行經有燈光號誌管制之交岔路口而闖紅
      燈迴轉之交通違規行為，業據證人李育賢於本院調查時結
      燈結證明確，已如前述，而證人李育賢雖為本件舉發員警
      ，然其到庭所陳述之上開舉發經過，經查尚無違反經驗或
      論理法則之處，且與上開舉發照片所示異議人騎乘系爭機
      車接近上開路口時，確實在進入內側車道後，即逕行通過
      停止線並繼續往前行進至安全島前方繼左轉，而是時三民
      路之號誌為紅燈，且三民路雙向之車輛均在停止線前停等
      紅燈等情互核相符，復遍查本件卷存證據資料，亦無任何
      積極證據足以證明上開證人前揭所述係虛偽不實，亦無足
      可顯信上開證人陳述不可採信之品性證據或前科證據存在
      ，自不得僅因上開證人為本件開單舉發異議人之員警，即
      遽予否認其上開證述之可信性，況上開證人與異議人間素
      昧平生，並無仇隙嫌怨，而警員執行公務時，本身即受有
      行政懲處責任之監督，且其到庭具結作證，更係以刑事責
      任擔保其證言之真實性，從而，證人李育賢於本院調查時
      所結證前情，應堪採信確屬實情。雖異議人另辯稱：舉發
      照片中系爭機車煞車燈確有亮起，可以證明異議人確有在
      該處停車等候，並未闖紅燈直接迴轉云云；惟細觀前揭舉
      發照片，異議人騎乘機車越過停止線而左轉前進至安全島
      前方時，系爭機車煞車燈雖有亮起，然異議人之雙腳均仍
      放在系爭機車之腳踏板上，而未放於地面，且此情亦據證
      人李育賢於本院調查時結證稱：一般駕駛人於轉彎時都會
      按煞車減速，所以煞車燈會亮起，本件異議人當時也是於
      轉彎時煞車減速，所以煞車燈有亮起，但異議人當時並未
      停車，而是直接迴轉，因為照片中異議人之雙腳始終都是
      放在機車腳踏板上，並未放在地面等語無訛（參見本院卷
      第21頁），足見異議人此部分之辯詞仍不足有利異議人之
      認定，且益徵異議人辯稱有在安全島前方停等而未直接迴
      轉云云，顯與事實不符，尚無足採。是以，異議人確有於
      前揭時、地騎乘系爭機車行經有燈光號誌管制之交岔路口
      而闖紅燈迴轉之違規行為，事證明確，洵堪認定。
五、綜上所述，本件事證明確，異議人於前揭時、地騎乘機車行
    經有燈光號誌管制之交岔路口闖紅燈迴轉之違規行為確堪認
    定。從而，原處分機關依前揭道路交通管理處罰條例第53條
    第1 項、違反道路交通管理事件統一裁罰基準及處理細則第
    43 條 、第44條、第67條暨違反道路交通管理事件統一裁罰
    標準表之規定，裁處異議人罰鍰1,800 元，並依同條例第63
    條第1 項第3 款規定，併予記違規點數3 點，核無違誤。異
    議人之異議，為無理由，應予駁回。
據上論斷，應依道路交通案件處理辦法第19條，裁定如主文。
中    華    民    國    98    年    3     月    24    日
                    交通法庭  法  官     陳振嘉
以上正本證明與原本無異。
如不服本裁定，應於裁定送達後5 日內向本院提出抗告狀。
                              書記官     李佳穎
中    華    民    國    98    年    3     月    24    日


司法院資訊處製作；財團法人民間司法改革基金會備份。
